# 请教陈版，关于合并

提问人：圆圆的栗子 时间：2017-03-14 14:14:21
请教陈版，母公司A公司下有子公司B, A公司拥有C 20%的股权，B拥有C 80%的股权，本年A将20%的C公司股权转让给B，请问陈版母公司合并口径对于处置C公司20%的股权需要做什么会计处理啊。

回答人：chenyiwei
这是A的合并报表范围内的内部交易，应完全抵销其影响。抵消处理的原理类似于母子公司之间的顺流内部交易，抵销未实现的投资收益和对应虚增的投资成本，并注意消除B的合并报表层面因购买少数股权而确认的资本公积。